【裁判字號】    99,裁,370
【裁判日期】    990211
【裁判案由】    扣繳稅款
【裁判全文】
最  高  行  政  法  院  裁  定
                                       99年度裁字第370號
上  訴  人  甲○○
被  上訴人  財政部臺灣省中區國稅局
代  表  人  乙○○
上列當事人間扣繳稅款事件，上訴人對於中華民國98年11月26日
臺中高等行政法院98年度訴更一字第20號判決，提起上訴，本院
裁定如下：
    主  文
上訴駁回。
上訴審訴訟費用由上訴人負擔。
    理  由
一、按對於高等行政法院判決之上訴，非以其違背法令為理由，
    不得為之，行政訴訟法第242條定有明文。依同法第243條第
    1項規定，判決不適用法規或適用不當者，為違背法令；而
    判決有同條第2項所列各款情形之一者，為當然違背法令。
    是當事人對於高等行政法院判決上訴，如依行政訴訟法第24
    3條第1項規定，以高等行政法院判決有不適用法規或適用不
    當為理由時，其上訴狀或理由書應有具體之指摘，並揭示該
    法規之條項或其內容；若係成文法以外之法則，應揭示該法
    則之旨趣；倘為司法院解釋或本院之判例，則應揭示該判解
    之字號或其內容。如以行政訴訟法第243條第2項所列各款情
    形為理由時，其上訴狀或理由書，應揭示合於該條項各款之
    事實。上訴狀或理由書如未依此項方法表明，或其所表明者
    與上開法條規定不合時，即難認為已對高等行政法院判決之
    如何違背法令有具體之指摘，其上訴自難認為合法。
二、緣上訴人係長昕生活事業股份有限公司（下稱長昕公司）代
    表人，該公司於民國（下同）93年間給付訴外人大陸人士陸
    榮權利金所得新臺幣（下同）39,838,822元，經被上訴人查
    獲上訴人未依規定扣繳20％稅款（僅扣繳10％），嗣上訴人
    補繳短扣繳稅款3,983,882元，被上訴人乃裁罰上訴人3,983
    ,800元。上訴人不服，就罰鍰部分申請復查，未獲變更，復
    就追繳短扣稅款及罰鍰部分提起訴願，並循序提起行政訴訟
    ，案經原法院以96年度訴字第151號為「訴願決定及原處分
    （即復查決定）關於罰鍰部分均撤銷」之判決，經本院以98
    年度判字第964號判決廢棄發回更審後，經原判決駁回上訴
    人在原審之訴，上訴人復提起上訴。
三、本件上訴人對於臺中高等行政法院之判決上訴，主張略以：
    (一)原判決認長昕公司使用（銷售）配方技術（產品）之事實
    原因而支付系爭權利金，自應屬中華民國來源所得，惟未明
    確指出究係屬使用配方技術？抑或屬銷售產品權利？事實攸
    關境內外所得之課稅構成要件，應已構成判決違背法令要件
    。(二)違章事實依法應由稽徵機關負舉證責任，本件以被上訴
    人之專業迄今仍無法明確認定系爭所得之性質究屬「專利權
    」權利金？抑或係「秘密方法」權利金之情況下，以臆測課
    稅方式強加上訴人法律所無之義務，遽處一倍之罰鍰，無非
    強制規定人民應具備比稅捐機關更高之稅法知識，其認事用
    法，難謂符合比例原則。(三)上訴人透過貨幣之給付所換得「
    經濟利益」，係為獲得量足而質優之訴外人陸榮在美國「親
    自監製」之CAM產品，進而滿足國內健康食品之品質需求，
    雙方之真實合意既非購買在臺使用陸榮配方技術之權利（因
    長昕公司事實上在臺並未從事CAM產品之製造），亦非取得
    在臺灣地區銷售之權利（因CAM係商品而非品牌，且未經註
    冊登記而獲得保障），故系爭交易不具權利金特性甚明。(四)
    長昕公司雖支付報酬予陸榮，然其所提供之相關品質管制或
    檢測工作勞務，均在中華民國境外完成，陸榮自始迄今未曾
    來臺工作，其所得並不符合所得稅法第8條第3款規定之課稅
    要件，上訴人自不生扣繳稅款之義務。退步言之，該給付縱
    如被上訴人所誤解之祕密方法或技術權利金，其提供地及使
    用地均在我國境外，亦不符所得稅法第8條第6款之課稅要件
    ，上訴人亦不生扣繳稅款之義務等語，雖以該判決違背法令
    為由。惟核其上訴狀所載內，或係重述其在原審業經主張而
    為原判決摒棄不採之陳詞，或係就原審取捨證據、認定事實
    之職權行使事項，任加指摘其為不當，而非具體表明合於不
    適用法規、適用法規不當、或行政訴訟法第243條第2項所列
    各款之情形，難認對原判決之如何違背法令已有具體之指摘
    。依首開規定及說明，應認其上訴為不合法，應予駁回。
四、據上論結，本件上訴為不合法。依行政訴訟法第249條第1項
    前段、第104條，民事訴訟法第95條、第78條，裁定如主文
    。
中    華    民    國    99    年    2     月    11    日
                    最高行政法院第七庭
                        審判長法官  藍  獻  林
                              法官  林  文  舟
                              法官  廖  宏  明
                              法官  張  瓊  文
                              法官  姜  素  娥
以  上  正  本  證  明  與  原  本  無  異
中    華    民    國    99    年    2     月    11    日
                              書記官  賀  瑞  鸞


司法院資訊處製作；財團法人民間司法改革基金會備份。
